臺灣高雄地方法院刑事判決　　　　　　 94年度交易字第141號
公　訴　人　臺灣高雄地方法院檢察署檢察官
被　　　告　甲○○
上列被告因過失傷害案件，經檢察官提起公訴（94年度偵字第56
89號），本院判決如下：
    主  文
甲○○因過失傷害人，處罰金參仟元，如易服勞役，以參佰元折
算壹日。
    事  實
一、甲○○考領有普通大型車駕駛執照，於民國（下同）93年4
    月26日18時40分許，駕駛車牌號碼AV－3945號自用小客車，
    沿高雄市三民區○○○路206 巷由南向北方向行駛，途經該
    巷與民族一路886 巷之無號誌交岔路口時，理應注意車前狀
    況，以隨時採取必要之安全措施；又汽車行駛至無號誌之交
    岔路口，應減速慢行，作隨時停車之準備。而依當時夜間有
    照明設備、天氣晴朗、路面無缺陷亦無障礙物，視距良好，
    並無不能注意之情事，竟疏於注意，未留意前方狀況及巷口
    車輛之動態，即駕駛上揭自小客車進入上開道路巷口，適有
    乙○○騎乘車牌號碼UOJ ─803 號輕型機車，沿民族一路
    886 巷由西往東行駛，亦行至前開路口，甲○○所駕駛車輛
    之前方保險桿車牌處不慎撞擊乙○○所騎乘前揭輕型機車之
    右側車身，造成乙○○人車倒地後，受有左腳擦傷之傷害，
    而甲○○於肇事後，隨即報警，於員警前往處理尚不知何人
    肇事而詢問時即表明係其肇事而自首。
二、案經乙○○訴由臺灣高雄地方法院檢察署偵查起訴。
    理  由
一、訊據被告甲○○固坦認於右揭時、地駕車與告訴人乙○○所
    騎乘之輕型機車發生擦撞，然矢口否認有何過失犯行，辯稱
    ：不是伊撞到告訴人，是告訴人之機車踏板撞到伊車子前面
    的牌照，當時伊是停止狀態云云。經查，上揭犯罪事實，除
    有：(一)道路交通事故現場圖、道路交通事故調查報告表(一)(二)
    各1 份，高雄市政府警察局交通大隊交通事故談話紀錄表2
    份在卷可參（以上文書依刑事訴訟法第159 條之4 第1 款規
    定，係公務員職務上製作之紀錄文書，且無顯不可信之情況
    ，得作為證據）；(二)且依現場車輛受損照片觀之，雙方發生
    車禍後，被告所駕駛自用小客車前保險桿車牌處有往內凹陷
    ，顯見此部分受力最大，應是被告車輛前進中與告訴人機車
    正面撞擊，始可能造成，否則苟係被告停止間告訴人機車由
    左往右方向側面擦撞，應當不致有如此之受力及受損情形，
    足證被告車頭有正面擦撞告訴人之機車，被告辯稱當時伊是
    停止狀態云云，顯不足採；(三)按車輛行經無號誌之交岔路口
    時，應減速慢行，作隨時停車之準備；並應注意車前狀況，
    隨時採取必要之安全措施，道路交通安全規則第93條第1 項
    第4 款、第94條第3 項分別訂有明文。被告駕車自應注意及
    此，且依其狀況，又非不能注意，竟疏於注意，冒然駕車進
    入交岔路口，以致肇事使人受傷，被告顯有過失。高雄市政
    府交通局車輛行車事故鑑定委員會為亦認定告訴人左方車未
    讓右方車先行，為肇事主因。被告行經無號誌交叉路口未減
    速慢行，為肇事次因，有該會94年8 月8 日高市車鑑字第09
    40002274號鑑定意見書在卷可稽；(四)告訴人確因本件車禍致
    受有左腳擦傷之傷害，亦有高雄榮民總醫院診斷證明書（依
    刑事訴訟法第159 條之4 第2 款規定，係從事業務之人於業
    務上製作之證明文書，且無顯不可信之情況，得作為證據）
    附卷可憑，是被告之過失行為與告訴人之受傷顯有相當因果
    關係。至告訴人就本件車禍肇生，雖亦有過失，已如前述，
    然告訴人既因被告過失而受傷，被告過失行為已構成犯罪行
    為，告訴人之過失僅係被告民事賠償責任之減免事由，尚無
    抵銷過失而解免被告之罪責。(五)綜上所述，被告所辯係卸責
    之詞，不足採信。本件事證明確，被告過失傷害之犯行洵堪
    認定，應依法論科。
二、核被告所為係犯刑法第284 條第1 項前段之過失傷害罪。被
    告於肇事後，隨即於警員到場處理尚不知何人肇事時即表明
    係其肇事而自首，此有高雄市政府警察局交通大隊交通事故
    談話紀錄表附卷可參（見94年他字第368 號卷35至41頁），
    是被告對於未發覺之罪自首而接受裁判，應依刑法第62條前
    段規定減輕其刑。爰審酌被告就本件事故應負次要肇事責任
    ，告訴人應負主要肇事責任，及告訴人僅受左腳擦傷之傷害
    ，傷勢輕微，惟被告尚未與告訴人達成和解等一切情狀，量
    處如主文所示之刑，並諭知易服勞役之折算標準。
據上論斷，應依刑事訴訟法第299 條第1 項前段，刑法第284 條
第1 項前段、第42條第2 項、第62條前段，罰金罰鍰提高標準條
例第1 條前段、第2 條，判決如主文。
中　　華　　民　　國　　94　　年　　10　　月　　13　　日
                  交通法庭審判長法  官  何秀燕
                                法  官  戰諭威
                                法  官  楊智守
以上正本證明與原本無異。
如不服本判決，應於判決送達後10日內，向本院提出上訴狀。
　　　　　　　　　　　　　　　　書記官　王美玲
中　　華　　民　　國　　94　　年　　10　　月　　14 　日
附錄論罪科刑法條：
刑法第284 條
因過失傷害人者，處六月以下有期徒刑、拘役或五百元以下罰金
。致重傷者，處一年以下有期徒刑、拘役或五百元下罰金。
從事業務之人，因業務上之過失傷害人者，處一年以下有期徒刑
、拘役或一千元以下罰金，致重傷者，處三年以下有期徒刑、拘
役或二千元以下罰金。
